---
title: "RMarkdown cap 27 y 28"
output:
  html_document:
    df_print: paged
editor_options:
  chunk_output_type: inline
---

```{r setup, include=FALSE}
knitr::opts_chunk$set(echo = TRUE)
library(tidyverse)
library(datos)

pequenios <- diamantes %>%
  filter(quilate <= 2.5)
```

# Rmarkdown
Tenemos datos respecto de `r nrow(diamantes)` diamantes. Únicamente 
`r nrow(diamantes) - nrow(pequenios)` son mayores a 2,5 quilates. 

La distribución de los diamantes pequeños se muestra a continuación:

```{r, echo = FALSE}
pequenios %>%
  ggplot(aes(quilate)) +
  geom_freqpoly(binwidth = 0.01)
```
## Render: 
Para producir un reporte completo que contenga todo el texto, código y resultados, clic en “Knit” o presiona Ctrl + Shift + K. Puede hacerse también de manera programática con rmarkdown::render("1-example.Rmd").

## Knit: Con las opciones de Knit se puede variar el tipo de salida (HTML, PDF, Word)

Cuando haces knit al documento, R Markdown envía el .Rmd a knitr que ejecuta todos los bloques de código y crea un nuevo documento markdown (.md) que incluye el código y su output. El archivo markdown generado por knitr es procesado entonces por pandoc que es el responsable de crear el archivo terminado.

![Flujo] (C:/Users/M-C/Documents/Certificacion/cheatsheets/Rmarkdown/Rmarkdown/Flujo RmdKnitPandoc.JPG)

Formato de texto
------------------------------------------------------------

*cursiva*   o _cursiva_
**negrita**   __negrita__
`code`
superíndice^2^ y subíndice~2~

Encabezados
------------------------------------------------------------

# Encabezado de primer nivel

## Encabezado de segundo nivel

### Encabezado de tercer nivel

Listas
------------------------------------------------------------

*   Elemento 1 en lista no enumerada

*   Elemento 2

    * Elemento 2a

    * Elemento 2b

1.  Elemento 1 en lista enumerada

1.  Elemento 2. La numeración se incrementa automáticamente en el output.

Enlaces e imágenes
------------------------------------------------------------

<http://ejemplo.com>

[texto del enlace](http://ejemplo.com)



Tablas 
------------------------------------------------------------

Primer encabezado     | Segundo encabezado
--------------------- | ---------------------
Contenido de la celda | Contenido de la celda
Contenido de la celda | Contenido de la celda